【裁判字號】    99,交聲,68
【裁判日期】    990303
【裁判案由】    違反道路交通管理處罰條例聲明異議
【裁判全文】
 臺灣新竹地方法院交通事件裁定          99年度交聲字第68號
原處分機關    交通部公路總局新竹區監理所
異  議  人    甲○○
即受處分人
上列異議人因違反道路交通管理處罰條例案件，對於交通部公路
總局新竹區監理所中華民國99年1月15日所為之竹監自字第裁50-
ZBC103597 號違反道路交通管理事件裁決處分，聲明異議，本院
裁定如下：
       主  文
異議駁回。
        理  由
一、按異議人，不服第8 條主管機關所為之處罰，得於接到裁決
    書之翌日起20日內，向管轄地方法院聲明異議，又交通法庭
    認為聲明異議無理由者，應以裁定駁回之，道路交通管理處
    罰條例第87條第1 項、道路交通案件處理辦法第19條分別定
    有明文。次按汽車行駛於高速公路，不遵守管制規則而有未
    保持安全距離者，處汽車駕駛人新臺幣（下同）3,000 元以
    上6,000元以下罰鍰，並記違規點數1點，道路交通管理處罰
    條例第33條第1項第2款、第63條第1項第1款分別定有明文。
二、原處分意旨略以：異議人甲○○駕駛車牌號碼9689-FV 號自
    用一般小客車於民國98年10月11日14時59分許，行經國道三
    號公路北上125.7 公里處時，因未保持行車安全距離，經內
    政部警政署國道公路警察局第二警察隊員警填掣公警局交字
    第ZBC103597 號舉發違反道路交通管理事件通知單逕行舉發
    。嗣異議人向原處分機關提出陳述，由原處分機關函請原舉
    發單位調查，仍認其有前揭違規行為，而依道路交通管理處
    罰條例第33條第1項第2 款規定，於99年1月15日以竹監自字
    第裁50-ZBC103597號違反道路交通管理事件裁決書裁處異議
    人罰鍰3,000元，並依同條例第63條第1項第1款記違規點數1
    點。
三、聲明異議意旨略以：異議人主張其於舉發當時係行駛於高速
    公路之中間車道，欲等待時機由內側車道（超車道）超車，
    惟超車道有另1 部車輛時速過慢並佔用超車道，導致異議人
    未與前車保持安全距離，為此請求撤銷原處分等語。
四、經查：
(一)、異議人對於其駕駛車牌號碼9689-FV 號自用一般小客車，於
    舉發時、地有行駛高速公路未依規定與前車保持安全距離等
    情並不否認，有異議人聲明異議狀及陳述單各1 份附卷可稽
    。此外，復有舉發採證照片1 張及錄影光碟擷取畫面照片10
    幀足佐，是以，異議人之違規事實應可認定。
(二)、按汽車行駛高速公路，前後兩車間之行車安全距離，在正常
    天候狀況下，其車速103 公里之小型車，最小距離為51.5公
    尺，高速公路及快速公路交通管制規則第6條第1項定有明文
    。參照上開舉發採證照片及錄影光碟擷取畫面，本件異議人
    駕駛之車牌號碼9689-FV 號自用一般小客車於98年10月11日
    14時59分許，行經國道三號公路北向125.7公里路段，時速1
    03公里，則其與前車之安全間距應係51.5（即103除以2）公
    尺，又舉發當時係正常天候，車流量尚未達壅塞之程度，異
    議人駕駛之車輛後方亦無其他來車靠近，且異議人車輛之時
    速仍可達每小時103 公里，顯見交通尚屬順暢，並無不得保
    持行車安全距離之因素存在。又按車道線，用以劃分各線車
    道，指示車輛駕駛人循車道行駛。本標線為白虛線，線段長
    4公尺，間距6公尺，線寬10公分，為道路交通標誌標線號誌
    設置規則第182條第1項及第2 項所明定，依此標準比對前揭
    舉發採證照片及錄影光碟擷取畫面，異議人車輛與前車之間
    距約僅為10餘公尺，明顯未合於前開51.5公尺之安全距離，
    是異議人之違規事實堪稱明確。
(三)、異議人辯稱係因左方慢速車佔用內側超車道導致異議人無法
    超車，且因而未與前車保持安全距離云云。惟高速公路及快
    速公路交通管制規則就行車安全距離設有上開限制之目的在
    於避免汽車行駛高速公路及快速公路時，因前後兩車間之行
    車安全距離不足，一旦遇緊急情況時易發生嚴重追撞之危險
    。異議人所稱左方慢速車佔用內側超車道之情形，縱然屬實
    ，固屬該車駕駛人之違規行為，然異議人在上開情形下，仍
    得採取以減速保持安全距離，再往左側變換車道之符合管制
    規則方式超車，並非具有緊急情狀而毫無符合上開管制規則
    所定行車安全距離之可能，是異議人持上開理由以圖免責，
    尚無可採。至於異議人主張其為單親父親，目前以打零工維
    生，罰金負擔過重，固然堪憐，惟此與異議人本件違規事實
    無涉，亦難採為免罰之依據，附此敘明。
五、綜上，原處分機關對異議人之前揭違規行為，依道路交通管
    理處罰條例第33條第1項第2款及違反道路交通管理事件統一
    裁罰基準表之規定，裁處異議人罰鍰3,000 元，並依違反道
    路交通管理處罰條例63條第1項第1款記違規點數1 點，核無
    違誤，本件異議為無理由，應予駁回。
六、應依道路交通案件處理辦法第19條，裁定如主文。
中    華    民    國    99    年    3     月    3     日
                  交通法庭法  官      楊數盈
以上正本證明與原本無異。
如不服本裁定，應於裁定送達後5 日內向本院提出抗告狀。
中    華    民    國    99    年    3     月    3     日
                          書記官      陳麗麗

司法院資訊處製作；財團法人民間司法改革基金會備份。
